臺灣高雄地方法院民事裁定　　　　　　　96年度家救字第60號
聲　請　人　乙○○
訴訟代理人　劉家榮律師
相　對　人　甲○○　大陸地區人.
上聲請人與相對人甲○○間請求離婚事件，聲請訴訟救助，本院
裁定如下：
    主      文
准予訴訟救助。
    理      由
一、本件聲請意旨係以：聲請人與相對人為夫妻，兩造於89年4
    月21日在福建省福州市登記結婚，並經財團法人海峽交流基
    金會認證，怎奈，被告入境高雄後，立即遭介紹人接走（原
    告事後始知該介紹人應係人蛇集團成員，且原告可能因中度
    精神障礙而遭人蛇集團利用，未曾與原告同居過，故兩造婚
    姻關係存續其間二人並無生育子女，又據原告側面瞭解，被
    告於入境2、3個月後，即因賣淫而發而遭遣返送回大陸，為
    此訴請離婚，並經原告依照法律扶助法向財團法人法律扶助
    基金會高雄分會申請律師訴訟代理扶助暨聲請訴訟救助，現
    原告提出戶籍謄本、財政部高雄市國稅局財產歸屬資料清單
    及財政部高雄市國稅局95年度綜合所得稅各類所得資料清單
    ，可證明原告確係無資力之人，爰依法律扶助法第62條及民
    事訴訟法第107條、第109條之規定，提出本件聲請。懇請鈞
    院惠准原告聲請訴訟救助。
二、經查：
  (一)按當事人無資力支出訴訟費用者，法院應依聲請，以裁定准
    予訴訟救助，民事訴訟法第107條第1項前段定有明文；又按
    經財團法人法律扶助基金會之分會准予法律扶助之無資力者
    ，其於訴訟程序中，向法院聲請訴訟救助時，應准予訴訟救
    助，法律扶助法第62條規定甚明。
  (二)本件聲請人與相對人間請求離婚事件，迄未繳納裁判費，又
    聲請人主張其經濟窘困，無力支付訴訟費用，聲請法律扶助
    ，經財團法人法律扶助基金會高雄分會准予全部法律扶助之
    事實，業據本院依職權向財團法人法律扶助基金會高雄分會
    函調審查決定通知書等資料，並有財團法人法律扶助基金會
    高雄分會96年7月3日以法扶高分俊字第9600106號函所附法
    律扶助申請書、94、95年度綜合所得稅各類所得資料清單、
    財產歸屬資料清單、審查表、戶籍謄本、審查決定通知書等
    資料在卷可憑。且本院審酌聲請人94年度之薪資所得為5000
    0元，95薪資所得為19萬3千元，此外別無其他財產，此有本
    院依職權調閱聲請人稅務電子閘門財產所得調件明細表附卷
    足參，綜上，堪認聲請人主張無資力支付訴訟費用一節，堪
    可採信。又本院綜觀全卷聲請人所提出起訴狀影本及其他證
    據，亦非顯無勝訴之望，是聲請人聲請訴訟救助，核與前揭
    規定相符，應予准許。
三、依民事訴訟法第107條第1項前段，裁定如主文。
中　　華　　民　　國　　96　　年　　7　　月　　31　　 日
                        家事庭法  官  郭慧珊
右為正本係照原本作成
如對本裁定抗告須於裁定送達後十日內向本院提出抗告狀。
中　　華　　民　　國　　96　　年　　7 　　月　　31　　日
                              書記官  林憶雯
